Inventaris van het archief van de Directie Groene Ruimte en Recreatie en taakvoorgangers van het ministerie van Landbouw, Natuur en Voedselkwaliteit, (1973) 1979-2005
Nationaal Archief, Den Haag
Ministerie van Landbouw: Directie Groene Ruimte en Recreatie en taakvoorgangers
LNV / Directie Groene Ruimte en Recreatie
1973-2005
merendeel 1979-2005
L56
23.10 meter; 1251 inventarisnummers.
Normale geschreven, getypte en gedrukte documenten. Geen bijzondere handschriften.
Nationaal Archief, Den Haag
Minister van Landbouw, Natuur en Voedselkwaliteit
Dit archief bevat met name de neerslag van de beleids- en de uitvoeringstaken van de directie Groene Ruimte en Recreatie en de taakvoorgangers.
Archiefvorming
Geschiedenis van de archiefvormer
De Directie Groene Ruimte en Recreatie (GRR) zette zich in voor een duurzame ontwikkeling van de groene ruimte en een recreatief aantrekkelijk Nederland. Zij was aanspreekbaar voor de zorg voor het aanbrengen van samenhang in het (ruimtelijk) LNV-beleid en voor het recreatiebeleid. Daartoe werden initiatieven ontplooid en werd gezocht naar mogelijkheden van integratie van beleidsdoelstellingen.
Tot 1982 viel natuurbehoud en recreatie onder het Directoraat-Generaal voor Natuurbehoud, Recreatie en Media. Dit Directoraat had tot taak de het voorbereiden en uitvoeren van het rijksbeleid ten aanzien van de natuur- en landschapsbescherming. Ook het scheppen en garanderen van optimale mogelijkheden voor de vrijetijdsbesteding in de open lucht en het inbrengen van de belangen van de openluchtrecreatie in de ruimtelijke ordening zowel op nationaal als op regionaal niveau viel onder de taken van het Directoraat-Generaal voor Natuurbehoud, Recreatie en Media.
Van 1982 tot 1995 viel natuurbehoud en recreatie onder de Directie Openluchtrecreatie, deze ressorteerde onder het Directoraat-generaal Landelijke Gebieden en Kwaliteitszorg. De doelstelling van de directie was het creëren en garanderen van optimale mogelijkheden voor de vrijetijdsbesteding van de burgers in niet-georganiseerd verband in de openlucht en had als taken:
Het coördineren van het rijksbeleid ten aanzien van de openluchtrecreatie
het bevorderen van het tot stand brengen van beleid
en het verrichten van activiteiten op het gebied van de openluchtrecreatie.
Van 1995 tot 2004 viel het beleid onder de directie Groene Ruimte en Recreatie. De kerntaak van de Directie Openluchtrecreatie werd voortgezet door de Directie Groene Ruimte en Recreatie (GRR). De nadruk kwam in het beleid van de Directie grotendeels te liggen op de duurzame ontwikkeling van de groene ruimte en het aantrekkelijk maken van Nederland als recreatieland.
Vanaf 2004 valt de ontwikkeling van de groene ruimte onder de Directie Platteland.
Geschiedenis van het archiefbeheer
In het archief van de directie heeft een eerdere bewerking plaatsgevonden door de Centrale Archief Selectiedienst (CAS). Deze inventaris is overgedragen aan het Nationaal Archief onder het nummer 0466 en de naam Institutionele toegang op de gegevensbestanden van de Directie Openluchtrecreatie en de Conatiecommissie Openluchtrecreatie van het Ministerie van Landbouw, Natuurbeheer en Visserij met betrekking tot de beleidsterreinen Openluchtrecreatie, Natuur- en Landschapsbeheer en de Ondersteunende Processen over de periode (1969-) 1975-1997.
Ook heeft de CAS eerder de bewerking uitgevoerd voor de Hoofddirectie Natuurbehoud en Openluchtrecreatie (NBOR), 1962-1984. Stukken van voor 1982 behoren tot het archief van het Ministerie van Cultuur, Recreatie en Maatschappij (CRM) en zijn samen met de archieven van de NBOR opgeslagen bij de CAS.
De kweek van het archief is uitgevoerd door de firma Hoogduin en men trof het archief in goede staat aan. Er was geen sprake van (water)schade door roest, actieve schimmel, insecten.
De verwerving van het archief
Het archief is in 2009 door Ministerie van LNV overgebracht naar het Nationaal Archief, krachtens artikel 12 van de Archiefwet 1995.
De verwerving van het archief
Overbrenging van een overheidsarchief
Inhoud en structuur van het archief
01.01.01; 2.11
Inhoud
Het archiefblok heeft betrekking op de taakstelling en uitvoering van de directie. Het archief bestaat voornamelijk uit papieren documenten, is van uitvoerende aard en bevat veel documentatiemateriaal. De neerslag van het archief loopt uiteen van stukken met betrekking tot de bedrijfsvoering tot beleidsstukken met betrekking tot ruimtelijke ordening, milieu, landinrichting en diverse projecten zoals de Betuwelijn en de Hoge Snelheidslijn. Incidenteel zijn ook stukken opgenomen die van meer uitvoerende aard zijn.
Selectie en vernietiging
De volgende BSD's zijn gebruikt voor de selectie van het archief:
015 Beheer van de Rijksbegroting, 1945-2000 (Stcrt. 31 maart 2005, nr. 62).
045 Rijkshuisvesting, vanaf 1945 (Stcrt. 26 juli 2007, nr. 142).
046 Voorlichting van de rijksoverheid, vanaf 1945 (Stcrt. 14 juni 2007, nr. 112).
051 Openluchtrecreatie, 1945-1996 (Stcrt. 1999, nr. 216).
059 Landinrichting, 1945-1993 (Stcrt 10 januari 2006, nr. 7)
072 Overheidspersoneel, arbeidsverhoudingen bij de overheid, 1945-1995 (1997) (Stcrt. 16 oktober 2001, nr. 200).
075 Overheidspersoneel, Formatiebeleid, arbeidsmarktbeleid en personeelsontwikkeling en mobiliteit, 1945-1996 (Stcrt. 17 oktober 2001, nr. 201).
079A Natuur- en landschapsbeheer, vanaf 1945 (Stcrt. 10 november 2000, nr. 219).
080 Agrarische handelspolitiek en exportbevordering, vanaf 1945 (Stcrt. 17 november 2000, nr. 224).
092 Overheidsinformatievoorziening, 1945-1999 (Stcrt. 20 oktober 2003, nr. 202).
143 Organisatie van de Rijksoverheid, 1945-1999 (Stcrt. 16 december 2005, nr. 245).
155 Agrarische markt- en prijsbeleid en voedselvoorziening, (1934) 1945-2000 (Stcrt. 12 oktober 2007, nr. 198).
156 Binnenvisserij, 1945-1999 (stcrt. 20 maart 2006, nr. 56).
157 Landbouwkwaliteit en voeding, vanaf 1945 (stcrt. 21 mei 2007, nr. 95).
158 Landbouwstructuurbeleid, vanaf 1945 (stcrt. 27 maart 2008, nr. 60).
Ordening van het archief
Om te komen tot een helder, duidelijk overzicht van de te bewaren documenten is de inventaris als volgt geordend: er is primair onderscheid gemaakt tussen stukken van algemene aard, stukken betreffende beleid en advies en stukken betreffende de uitvoering, secundair op onderwerp en tertiair op chronologie.
Aanwijzingen voor de gebruiker
Openbaarheidsbeperkingen
Volledig openbaar.
Materiële beperkingen
Aanvraaginstructie
Openbare archiefstukken kunnen online worden aangevraagd en gereserveerd. U kunt dit ook via de terminals in de studiezaal van het Nationaal Archief doen. Om te kunnen reserveren dient u de volgende stappen te volgen:
U maakt een profiel aan op www.gahetna.nl, en logt vervolgens in
Via de archiefinventaris (alleen de beschrijvingen met rode nummers) selecteert u het gewenste archiefstuk door op de knop 'Reserveren' te klikken
In het volgende scherm geeft u aan op welke dag u het archiefstuk wilt inzien
Indien u zich bevindt in de studiezaal en een tafelnummer heeft ontvangen kunt u dit nummer vermelden. Als u geen tafelnummer heeft kunt u tafelnummer 777 laten staan
Vervolgens bevestigt u uw reservering door deze te versturen.
Verwant materiaal
Beschikbaarheid van kopieën
Beschrijving van de series en archiefbestanddelen
- Stukken van algemene aard, 1.
  - Agenda's en notulen, 1.1.
    - Agenda's en notulen van de consulentenvergaderingen van de directie Bos en Landschapsbouw, 1988 - 1990; 412-630; 14 omslagen en 2 pakken
      5.051-0034-01 Minister van Landbouw, natuur en Voedselkwaliteit
      - Deel 1 1988, december, 628
      - Deel 2 1989, februari, 629
      - Deel 3 1989, maart, 421
      - Deel 4 1989, maart, 412
      - Deel 5 1989, april, 422
      - Deel 6 1989, mei, 423
      - Deel 7 1989, juni, 424
      - Deel 8 1989, september, 433
      - Deel 9 1989, oktober, 434
      - Deel 10 1990, januari, 435
      - Deel 11 1990, februari, 630
      - Deel 12 1990, maart, 620
      - Deel 13 1990, juni, 621
      - Deel 14 1990, juli, 427; 1 pak
      - Deel 15 1990, september, 428
      - Deel 16 1990, november, 429; 1 pak
    - Agenda's en notulen van de Hoofden Staf van de provincies, 1990 - 1994; 8-284; 6 omslagen en 6 pakken
      5.051-0001-01 Minister van Landbouw, natuur en Voedselkwaliteit
      - Deel 1 1990, januari, 125
      - Deel 2 1993, juni, 8
      - Deel 3 1993, september, 33
      - Deel 4 1993, oktober, 34
      - Deel 5 1993, november, 35; 1 omslag
      - Deel 6 1993, december, 36; 1 omslag
      - Deel 7 1994, januari, 284
      - Deel 8 1994, februari, 271; 1 omslag
      - Deel 9 1994, maart, 272; 1 omslag
      - Deel 10 1994, april, 273; 1 omslag
      - Deel 11 1994, 231; 1 omslag
      - Deel 12 1994, september, 45
    - Agenda's en notulen van de directie Landbouw, Natuur en Openluchtrecreatie (LNO), 1992 - 1993; 66-659; 4 omslagen en 12 pakken
      - Deel 1 1992, januari, 509
      - Deel 2 1992, februari, 656
      - Deel 3 1992, maart, 510; 1 omslag
      - Deel 4 1992, april, 511; 1 omslag
      - Deel 5 1992, mei, 657
      - Deel 6 1992, juni, 658
      - Deel 7 1992, 66; 1 omslag
      - Deel 8 1992, september, 613
      - Deel 9 1992, oktober, 622
      - Deel 10 1992, november, 614; 1 omslag
      - Deel 11 1992, december, 659
      - Deel 12 1993, maart, 577
      - Deel 13 1993, april, 580
      - Deel 14 1993, mei, 578
      - Deel 15 1993, juni, 581
      - Deel 16 1993, september, 582
    - Directie Landbouw, Natuur en Voedselkwaliteit (LNV), 1.1.1.
      - Het deelnemen aan de vergaderingen van de LNV directieraad, met bijlagen, 1990 - 1993; 30-1228; 7 omslagen en 10 pakken
        - Deel 1 1990, januari, 354
        - Deel 2 1990, februari, 355; 1 omslag
        - Deel 3 1990, februari, 413; 1 omslag
        - Deel 4 1992, juli, 143
        - Deel 5 1992, juli, 151; 1 omslag
        - Deel 6 1992, augustus, 152
        - Deel 7 1992, september, 147
        - Deel 8 1992, oktober, 30
        - Deel 9 1992 oktober, 1228; 1 omslag
        - Deel 10 1993, januari, 98
        - Deel 11 1993, januari, 99
        - Deel 12 1993, februari, 194; 1 omslag
        - Deel 13 1993, februari, 132; 1 omslag
        - Deel 14 1993, maart, 49; 1 omslag
        - Deel 15 1993, maart, 220
        - Deel 16 1993, april, 204
        - Deel 17 1993, april, 221; 1 omslag
      - Agenda's en notulen van de vergaderingen van de Directieraad, 1990 - 1993; 1-1222; 4 omslagen en 41 pakken
        - Deel 1 1990, maart, 905
        - Deel 2 1990, april, 893
        - Deel 3 1990, april, 906
        - Deel 4 1990, mei, 894
        - Deel 5 1990, juni, 566
        - Deel 6 1990, juni, 897
        - Deel 7 1990, juli, 46
        - Deel 8 1990, juli, 225
        - Deel 9 1990, juli, 572
        - Deel 10 1990, augustus, 285
        - Deel 11 1990, augustus, 1211
        - Deel 12 1990, september, 291
        - Deel 13 1990, oktober, 1222
        - Deel 14 1990, november, 898
        - Deel 15 1990, november, 901
        - Deel 16 1990, november, 976
        - Deel 17 1990, december, 503
        - Deel 18 1990, december, 902
        - Deel 19 1991, januari, 512
        - Deel 20 1991, januari, 296
        - Deel 21 1991, februari, 292
        - Deel 22 1991, februari, 573
        - Deel 23 1991, maart, 574
        - Deel 24 1991, maart, 504
        - Deel 25 1991, april, 505
        - Deel 26 1991, december, 62
        - Deel 27 1991, december, 118; 1 omslag
        - Deel 28 1992, februari, 952
        - Deel 29 1992, februari, 959
        - Deel 30 1992, maart, 953; 1 omslag
        - Deel 31 1992, maart, 960
        - Deel 32 1992, juni, 524
        - Deel 33 1992, juni, 525
        - Deel 34 1992, juni, juli, 515
        - Deel 35 1992, november, 588
        - Deel 36 1992, november, 516
        - Deel 37 1992, december, 517
        - Deel 38 1993, mei, 589
        - Deel 39 1993, mei, 575
        - Deel 40 1993, juni, 579
        - Deel 41 1993, juni, 576
        - Deel 42 1993, juli, 1
        - Deel 43 1993, juli, 57; 1 omslag
        - Deel 44 1993, augustus, 50
        - Deel 45 1993, september, 51; 1 omslag
      - Het voeren van beleidsoverleg, 1999; 813-814; 2 pakken
        - Deel 1 1999, februari, 813
        - Deel 2 1999, maart, 814
    - Directie Openluchtrecreatie (OLR), 1.1.2.
      - Agenda's en notulen van de Themabijeenkomsten van OLR, 1988 - 1989; 356-455; 9 omslagen
        - Deel 1 1988, februari, 451
        - Deel 2 1988, april, 439
        - Deel 3 1988, augustus, 452
        - Deel 4 1988, oktober, 453
        - Deel 5 1989, februari, 454
        - Deel 6 1989, februari, 392
        - Deel 7 1989, maart, 356
        - Deel 8 1989, april, 455
        - Deel 9 1989, november, 396
      - Het voorbereiden van consulentenvergaderingen van OLR, 1988 - 1990; 386-780; 17 omslagen en 2 pakken
        - Deel 1 1988, mei, 405; 1 pak
        - Deel 2 1988, september, 397
        - Deel 3 1989, januari, 406; 1 pak
        - Deel 4 1989, februari, 407
        - Deel 5 1989, maart, 408
        - Deel 6 1989, juni, 409
        - Deel 7 1989, juli, 410
        - Deel 8 1989, augustus, 494
          Notabene: Bevat Engelse tekst
        - Deel 9 1989, september, 780
        - Deel 10 1989, september, oktober, 495
        - Deel 11 1989, november, december, 496
        - Deel 12 1990, januari, 480
        - Deel 13 1990, februari, 481
        - Deel 14 1990, maart, 482
        - Deel 15 1990, april, mei, 483
        - Deel 16 1990, juni, juli, 474
        - Deel 17 1990, juli, 436
        - Deel 18 1990, augustus, 386
        - Deel 19 1990, september, oktober, 437
      - Agenda's en notulen van de consulentenvergaderingen van OLR, 1989 - 1990; 333-478; 21 omslagen
        - Deel 1 1989, januari, 333
        - Deel 2 1989, februari, 334
        - Deel 3 1989, maart, 335
        - Deel 4 1989, april, 336
        - Deel 5 1989, mei, 414
        - Deel 6 1989, juni, 341
        - Deel 7 1989, juli, 337
        - Deel 8 1989, september, 463
        - Deel 9 1989, oktober, 475
        - Deel 10 1989, november, 476
        - Deel 11 1989, december, 464
        - Deel 12 1990, februari, 477
        - Deel 13 1990, maart, 342
        - Deel 14 1990, april, 343
        - Deel 15 1990, april, 344
        - Deel 16 1990, mei, 346
        - Deel 17 1990, juni, 345
        - Deel 18 1990, september, 415
        - Deel 19 1990, oktober, 416
        - Deel 20 1990, december, 417
        - Deel 21 1990, december, 478
    - Stuurgroepen en commissies Groene Ruimte en Recreatie (GRR), 1.1.3.
      - Agenda's en notulen van de stuurgroep Automatisering, 1987; 543; 1 omslag
      - Agenda's en notulen van de stuurgroep Floriade, 1991; 1184; 1 omslag
      - Het evalueren van de behandelingsaanpak van meerjarenprogramma's door de werkgroep Meerjarenprogrammering, 1992 - 1993; 67-232; 2 omslagen
        - 1992, 67
        - 1993, 232
      - Agenda's en notulen van de Interdepartementale Commissie inzake het Economisch Structuurbeleid (ICES), 1992 - 2001; 2-1200; 9 omslagen en 3 pakken
        - Deel 1 1992, januari, 37
        - Deel 2 1992, januari, 38
        - Deel 3 1993, oktober, 39
        - Deel 4 1993, november, 2
        - Deel 5 1993, november, 3
        - Deel 6 1993, december, 4
        - Deel 7 1994, januari, 210
        - Deel 8 1994, april, 52
        - Deel 9 1994, december, 53
        - Deel 10 1995, maart, 708; 1 pak
        - Deel 11 1999, maart, 1195; 1 pak
        - Deel 12 2001, april, 1200; 1 pak
      - Agenda's en notulen van de Directie Beheer Landbouwgronden van 1 februari, 1993; 245; 1 omslag
        5.059-0001-01 Minister van Landbouw, Natuurbeheer en Visserij
      - Agenda's en notulen van het Veranderingsteam GRR, 1994; 68; 1 pak
      - Agenda's en notulen van de coördinatiegroep Openstelling Natuurgebieden Nader Bekeken, met eindrapport, 1994 - 1995; 781; 1 pak
      - Agenda's en notulen van de werkgroep Watersysteemverkenningen Recreatie (WSV), 1994 - 1996; 782-996; 2 omslagen en 1 pak
        - Deel 1 1994, 782
        - Deel 2 1995, 995; 1 pak
        - Deel 3 1996, 996
      - Niet gespecificeerd, 1248
      - Agenda's en notulen van het Groenoverleg, met het compensatiebeginselrapport SGR, 1995; 700; 1 pak
      - Agenda's en notulen van de coördinatiegroep Recreatieonderzoek Kustwateren, 1995 - 1996; 1054-1055; 1 omslag en 1 pak
        - 1995, 1054
        - 1996, 1055; 1 omslag
      - Agenda's en notulen van het Interprovinciaal Meerjarenprogramma (IMP), 1995 - 1998; 783-784; 2 omslagen
        5.051-0016-01
        - 1995 - 1997, 783
        - 1997 - 1998, 784
      - Agenda's, notulen en rapporten inzake het Platform plattelandsvernieuwing, 1995 - 1999; 317-1244; 4 omslagen en 5 pakken
        - Vergaderstukken 1995, de nota Buiten leven in Nederland en het concepteindrapport van de werkgroep Plattelandsvernieuwing 1995, 1244; 1 pak
        - Vergaderstukken kernteam internationale aspecten plattelandsvernieuwing 1995, 632
        - Vergaderstukken met de nota Buiten leven in Nederland 1995, 854
        - Vergaderstukken kernteam internationale aspecten plattelandsvernieuwing 1995 - 1996, 963; 1 omslag
        - Interdepartementaal overleg 1996, 964; 1 omslag
        - Vergaderstukken 1996 - 1997, 735
        - Vergaderstukken 1998, 965
        - Vergaderstukken van het coördinatiepunt Plattelandsvernieuwing met het rapport Nieuwsgierig naar vernieuwing; tussentijdse evaluatie beleidsthema plattelandsvernieuwing, met bijlagen 1998, 317
        - Vergaderingen van het forum Plattelandsvernieuwing 2001 1999, 815; 1 omslag
      - Agenda's en notulen van de Rijks Planologische Commissie (RPC), 1995 - 2003; 398-890; 6 omslagen en 5 pakken
        - 1995, 398; 1 omslag
        - 1996, 399; 1 omslag
        - 1997, 400; 1 omslag
        - 1998 - 1999, 471
        - Deel 1 2000, 472
        - Deel 2 2000, 473
        - Deel 3 2000, 479
        - 2000 - 2001, 484
        - 2002, 889; 1 omslag
        - 2002 - 2003, 884; 1 omslag
        - 2003, 890; 1 omslag
      - Agenda's en notulen van de Centrale Landinrichting Commissie (CLC) en Commissie Beheer Landbouwgronden (CBL), 1996; 768; 1 omslag
      - Het opstellen van het rapport Herijking Landinrichting als onderdeel van de nota Dynamiek en Vernieuwing, 1996 - 1998; 643-1079; 1 omslag en 4 pakken
        5.059-1084-01 Minister van Landbouw, Natuurbeheer en Visserij
        - Vergaderstukken, met het rapport Herijking Landinrichting eerste fase 1996, 704
        - Het voeren van interdepartementaal overleg 1996, 643
        - Het evalueren van het rapport 1997 - 1998, 644; 1 omslag
        - Het opstellen van het rapport Herrijking Landinrichting tweede fase 1998, 1078
        - Het opstellen van rapporten inzake landinrichting uit de eerste fase en aanbevelingen voor de tweede fase 1998, 1079
      - Agenda's en notulen van Directie-Generaal (DG) -overleg inzake de Interdepartementale Commissie in het kader van het Economisch Structuurbeleid ICES, 1996 - 1998; 696-1056; 2 omslagen en 3 pakken
        - Deel 1 1996, 758
        - Deel 2 1996, 696; 1 omslag
        - Deel 3 1997, 1056; 1 omslag
        - Deel 4 1997, 738
        - Deel 5 1998, 762
      - Agenda's en notulen van het Landelijk Overlegplatform Groene Ruimte (LOGR)1996 - 2000, 1.1.3.1.
        - Vergaderingen 1996, 763-1201
          - Deel 1 1996, 872
          - Deel 2 1996, 873
          - Deel 3 1996, 763; 1 omslag
          - Deel 4 1996, 867
          - Deel 5 1996, 868; 1 omslag
          - Deel 6 1996, 764; 1 omslag
          - Deel 7 1996, 1201
        - Vergaderingen 1997, 318-1130
          - Deel 1 1997, 1127; 1 pak
          - Deel 2 1997, 765; 1 omslag
          - Deel 3 1997, 318; 1 pak
          - Deel 4 1997, 766
          - Deel 5 1997, 1130; 1 pak
        - Vergaderingen 1998, 997-1150
          - Deel 1 1998, 997; 1 pak
          - Deel 2 1998, 1004; 1 pak
          - Deel 3 1998, 1128; 1 pak
          - Deel 4 1998, 1150; 1 pak
          - Deel 5 1998, 1021; 1 pak
        - Vergaderingen 1999 - 2000, 697-1156
          - Deel 1 1999, 1129; 1 pak
          - Deel 2 1999, 1155; 1 pak
          - Deel 3 1999 - 2000, 1156; 1 pak
          - Deel 4 2000, 697; 1 omslag
          - Deel 5 2000, 1131; 1 pak
        - Vergadering 2000 - 2002, 1086-1223
          - Deel 1 2000 - 2001, 1223; 1 pak
          - Deel 2 2002, 1086; 1 pak
      - Agenda's en notulen van de klankbordgroep Stoasonderzoek verbreding werkgroep voor de Cultuurlandschappen (WCL) Midden-Limburg, 1998; 998; 1 omslag
      - Agenda's van de werkgroep Vaartuigenbelasting, 1998 - 1999; 690; 1 omslag
      - Agenda's van de stuurgroep Houtskoolschets, 1998 - 2003; 736-789; 1 omslag en 1 pak
        - 1998, 736
        - 2003, 789; 1 omslag
      - Het voeren van overleg inzake het Interprovinciaal Meerjarenprogramma landelijk gebied 1999-2003, 909; 1 pak
      - Agenda's en notulen van de stuurgroep Vitaal platteland, 1999; 816; 1 omslag
      - Agenda's en notulen van het eerste Groen Polderoverleg (Pulchri-overleg) inzake de vijfde nota Groene Ruimte en het vierde Nationaal Milieubeleidsplan, 1999; 817; 1 omslag
      - Agenda's en notulen van de Commissie Integraal Waterbeheer (CIW), 2001 - 2003; 739-808; 1 omslag en 1 pak
        - Deel 1 2001 - 2002, 808
        - Deel 2 2003, 739; 1 omslag
      - Agenda's en notulen van de dossierstaf Vitaal Landelijk Gebied, 2003; 988-1049; 2 pakken
        - Deel 1 2003, 1049
        - Deel 2 2003, 988
      - Agenda's en notulen van het Zürichberaad en zijn taakopvolger de Pre-Regiegroep, 2003; 862-869; 1 omslag en 1 pak
        - Het Zürichberaad 2003, 862
        - De Pre-Regiegroep 2003, 869; 1 omslag
      - Agenda's en notulen van de stuurgroep Oprichting Directie Platteland, 2003 - 2004; 1060; 1 omslag
    - Bestuurlijk overleg, 1.1.4.
      - Vergaderstukken van het interdepartementale vooroverleg inzake de nota Kustverdeling, 1989; 999; 1 omslag
      - Agenda's en vergaderstukken van bestuurlijk overleg ministeries LNV, VROM en IPO, 1993, 1996; 825-1229; 3 omslagen en 1 pak
        - Agenda's en vergaderstukken 1993, 1229
        - Agenda's en vergaderstukken 1996, 825
        - Agenda's en vergaderstukken 2000 - 2001, 1133; 1 pak
        - Agenda's en vergaderstukken 2003, 1094
      - Agenda's en notulen van het bestuurlijk overleg Interprovinciaal overleg (IPO) en ministerie van Landbouw (IPO-LNV), 1993 - 2003; 826-1236; 5 omslagen en 2 pakken
        - Agenda's en vergaderstukken november 1993, 826
        - Agenda's en vergaderstukken 1996, 1236
        - Vergaderingen 1997, 880; 1 pak
        - Vergaderingen met ministerie van Volkshuisvesting Ruimtelijk Ordening en Milieu 1998, 910
        - Vergaderingen januari-maart 1998, 881; 1 pak
        - Vergaderingen april- december 1998, 882
        - Vergaderingen, deel 1, met bijlagen 1999, 911
      - Agenda's en notulen van het overleg met IPO, ANWB, VNG, Unie van Waterschappen en Vergaderingen, 1995; 465; 1 omslag
      - Agenda's en notulen van het bestuurlijk overleg Plattelandsvernieuwing van de ministeries van LNV en VROM, 1995 - 1998; 912-1203; 2 omslagen
        - Deel 1 1995, 912
        - Deel 2 1998, 1203
      - Agenda's en notulen van het bestuurlijk overleg met het VNG (Vereniging Nederlandse Gemeenten), 1995 - 1999; 832-1237; 4 omslagen
        - Deel 1 1995, 1237
        - Deel 2 1996, 1204
        - Deel 3 1997, 1185
        - Deel 4 1998 - 1999, 832
      - Agenda's en notulen van het bestuurlijk overleg inzake landinrichting, 1998 - 2001; 1041; 1 omslag
      - Agenda's en notulen van bestuurlijk overleg bewindslieden, gemeenten en provincies inzake Groen in en om de Stad (GIOS), 1999 - 2003; 795-809; 5 omslagen
        - Deel 1 1999, 795
        - Deel 2 1999, 802
        - Deel 3 1999, 803
        - Deel 4, met rapport 1999, 804
        - Deel 5 2002 - 2003, 809
      - Agenda's en notulen van het Overhedenoverleg Bestuursakkoord Nieuwe Stijl (BANS) in het kader van Vitalisering Platteland, 1999 - 2003; 743-870; 3 omslagen en 1 pak
        - Deel 1 1999 - 2000, 863